# 新会计准则对于固定资产暂估的规定

提问人：wx_5e3d631712a0 时间：2020-02-16 16:40:04
陈版，有一个项目， 2018 年固定资产达到预定可使用状态但是没有竣工决算，所以在会计上做了预转固的处理，暂估了一个金额，并在次月开始提折旧，然后 2019 年他们竣工决算，他们按照固定资产的原值减去折旧将固定资产转入了在建工程，然后又根据竣工决算后的数据转入固定资产，转入固定资产的原值和累计折旧均变化了，但是我看到《企业会计准则第 4 号——固定资产》应用指南相关规定，已达到预定可使用状态但尚未办理竣工决算的固定资产，应当按照估计价值确定其成本，并计提折旧；待办理竣工决算后，再按实际成本调整原来的暂估价值，但不需要调整原已计提的折旧额。因此，在会计处理上，公司可以按决算金额调整原入账价值，但不需要调整已计提的折旧，所以是否可以说公司调整折旧的处理是不正确的呢？是否可以直接调整固定资产的账面原值？另外国税函【 2018 】第 79 号的规定是否是指预转固 12 个月内需要取得发票，对于未全额取得发票的，是否要对该部分提取的折旧做纳税调整？

回答人：chenyiwei
公司的做法“按照固定资产的原值减去折旧将固定资产转入了在建工程，然后又根据竣工决算后的数据转入固定资产”是不恰当的，应当直接按照最终决算金额与原暂估成本之间的差额调整固定资产原价，将该部分差额在后续剩余折旧年限内折旧完毕即可。不涉及对前期已计提的折旧的调整。
税务问题请咨询税务专业人士意见。